---
title: "LBB_RM"
author: "Fikri K Rizal"
date: "2022-08-22"
output:
  html_document:
    df_print: paged
    highlight: tango
    theme: cosmo
    toc: yes
    toc_float:
      collapsed: true
---

```{r setup, include=FALSE}
knitr::opts_chunk$set(echo = TRUE)
```

Tingkat Kejahatan di suatu daerah, dipengaruhi oleh banyak faktor. Berikut adalah analisisi Tingkat Kejahatan di US berdasarkan beberapa variable sosio-demografi. 

Menggunakan Analisis Regresi Linier untuk menganalisis dan memprediksi Tingkat Kejahatan, sehingga bisa mengurangi Tingkat Kejahatan dengan memperbaiki variabel-variabel yang memiliki pengaruh signifikan.

# **Data Preparation**

## **Load Library yang dibutuhkan**

```{r}
library(GGally)
library(lmtest)
library(car)
library(dplyr)
library(MLmetrics)
```

## **Load dataset**

```{r}
crime <- read.csv("Data Input/crime.csv")
```

Berikut adalah keterangan dari setiap kolom:

- `percent_m`: Persentase laki-laki berusia 14-24
- `is_south`: Apakah berada di negara bagian selatan? 1 untuk Iya, 0 untuk Tidak.  
- `mean_education`: Rata-rata tahun sekolah  
- `police_exp60`: Pengeluaran polisi pada tahun 1960  
- `police_exp59`: Pengeluaran polisi pada tahun 1959
- `labour_participation`: Tingkat partisipasi kerja  
- `m_per1000f`: Jumlah laki-laki dibandingkan setiap 1000 perempuan  
- `state_pop`: Populasi negara bagian  
- `nonwhites_per1000`: Jumlah penduduk non-kulit putih per 1000 orang  
- `unemploy_m24`: Tingkat pengangguran laki-laki perkotaan berusia 14-24  
- `unemploy_m39`: Tingkat pengangguran laki-laki perkotaan berusia 35-39  
- `gdp`: Gross domestic product per kepala  
- `inequality`: Ketimpangan pendapatan  
- `prob_prison`: Kemungkinan dipenjara  
- `time_prison`: Rata-rata waktu menjalani hukuman di Penjara  
- `crime_rate`: Tingkat kejahatan dalam kategori yang tidak ditentukan

## **Explanatory Data Analysis**

### **Cek Data**

```{r}
glimpse(crime)
```

### **Mengubah Tipe Data**

```{r}
crime <- crime %>% 
  mutate(is_south = as.factor(is_south))
glimpse(crime)
```

### **Cek Missing Value**

```{r}
sum(is.na(crime))
```

Karena tidak ada missing value, maka bisa dilanjutkan ke tahapan selanjutnya.

### **Cek Korelasi antar Variabel**

```{r}
ggcorr(crime, label = TRUE, hjust = 1, layout.exp = 2)
```

Dari grafik korelasi diatas, variabel-variabel yang ada, memiliki pengaruh positif dan negatif terhadap *crime_rate*. Untuk variabel *police_exp59* dan *police_exp60* memiliki korelasi paling tinggi diantara yang lain dan variabel *nonwhites_per1000* bisa dikatakan tidak memiliki korelasi sama sekali. Akan tetapi dari variabel *police_exp59* dan *police_exp60* keduanya memiliki korelasi yang sangat kuat, maka cukup diambil salah satu dari kedua variabel tersebut.

```{r}
crime <- crime %>% 
  select(-police_exp59)

ggcorr(crime, label = TRUE, hjust = 1, layout.exp = 2)
```


# **Pembuatan Model Regresi Linear**

Tahapan selanjutnya adalah pembuatan model regresi linear dengan variabel-variabel prediktor yang ada. Model yang dibuat terdiri dari beberapa model yang menggunakan prediktor berbeda.

## **Model dengan 1 Prediktor**

Untuk membuat model dengan 1 prediktor, kita gunakan variabel dengan korelasi paling tinggi dan yang dipakai adalah variabel *police_exp60*.

```{r}
m1 <- lm(crime_rate~police_exp60, crime)
m1
```

```{r}
summary(m1)
```

```{r}
plot(crime$police_exp60, crime$crime_rate)
abline(m1$coefficients[1],m1$coefficients[2], col="red")
```

Dari model diatas, dapat dilihat nilai adjuster R-squared adalah 0.4611.

## **Model dengan Semua Variable Prediktor**

Dari model pertama, nilai dari ajusted R-squared masih cukup rendah, sehingga diperlukan model lain untuk mendapat nilai adjusted R-squared yang lebih baik.

```{r}
m2 <- lm(crime_rate ~ ., crime)
m2
```

```{r}
summary(m2)
```

Dari model menggunakan semua variabel prediktor, diperoleh nilai adjuster R-squared yang lebih baik yaitu 0.709.

## **Model dengan Menggunakan Step-Wise *backward***

Model dengan semua variabel prediktor memang lebih baik dibandingkan dengan 1 variabel prediktor, akan tetapi perlu dipastikan juga model lain yang mungkin memiliki adjusted R-squared yang lebih baik.

```{r}
m_step <- step(m2, direction = "backward")
m_step
```

```{r}
summary(m_step)
```

Dengan menggunakan metode step-wise regression, kita dapat memperoleh model terbaik berdasarkan nilai AIC yang paling rendah. 

Dari ketiga model yang telah dibuat, nilai adjusted R dari model yang menggunakan step-wise reggresion memberikan nilai paling besar yaitu 0.7444 dibandingkan 0.4611 pada model 1 prediktor dan 0.709 pada model dengan semua prediktor.

# **Evaluasi Model**

Dari ketiga model yang telah dibuat, kita akan membandingkan 2 model *m2* dan *m_step*.

```{r}
data_eval <- data.frame(aktual = crime$crime_rate, pred_m1 = m1$fitted.values, pred_m_step = m_step$fitted.values)
```

## **Mean Absolute Error (MAE)**

MAE dari model m1

```{r}
MAE(y_pred = data_eval$pred_m1 , y_true = data_eval$aktual)
```

MAE dari model m_step

```{r}
MAE(y_pred = data_eval$pred_m_step , y_true = data_eval$aktual)
```

Dari kedua MAE yang telah dihitung, MAE model *m_step* lebih kecil dibandingkan model *m1*, akan tetapi kita tetap perlu membandingkan dengan range dari variabel target.

```{r}
range(crime$crime_rate)
```

## **Mean Absolute Percentage Error (MAPE)**

MAPE dari model m1

```{r}
MAPE(y_pred = data_eval$pred_m1 , y_true = data_eval$aktual)*100
```

MAPE dari model m_step

```{r}
MAPE(y_pred = data_eval$pred_m_step , y_true = data_eval$aktual)*100
```

## **Mean Squared Error (MSE)**

MSE dari model m1

```{r}
MSE(y_pred = data_eval$pred_m1 , y_true = data_eval$aktual)
```

MSE dari model m_step

```{r}
MSE(y_pred = data_eval$pred_m_step , y_true = data_eval$aktual)
```

## **Root Mean Squared Error (RMSE)**

RMSE dari model m1

```{r}
RMSE(y_pred = data_eval$pred_m1 , y_true = data_eval$aktual)
```

RMSE dari model m_step

```{r}
RMSE(y_pred = data_eval$pred_m_step , y_true = data_eval$aktual)
```

Dari semua perhitungan error, model *m_step* memiliki error yang lebih kecil dibandingkan model *m1*

# **Uji Asumsi**

Dari evaluasi yang telah dilakukan, maka model *m_step* merupakan model terbaik yang bisa diperoleh. Akan tetap perlu dilakukan uji asumsi untuk memastikan bahwa model *m_step* memenuhi **Best Linear Unbiased Estimator (BLUE) model**.

## **Normality of Residuals** 

### Visualisasi histogram residual

```{r}
hist(m_step$residuals)
```

### Uji statistik

Shapiro-Wilk hypothesis test:

* H0: error berdistribusi normal
* H1: error TIDAK berdistribusi normal

> Kondisi yang diharapkan: H0

```{r}
shapiro.test(m_step$residuals)
```

Nilai p-value > 0.05. Sehingga gagal tolak H0, disimpulkan bahwa residual dari model *m_step* sudah berdistribusi normal. Asumsi normality terpenuhi.

## **Homoscedasticity of Residuals**

### Visualisasi scatter plot: `fitted.values` vs `residuals`

```{r}
plot(m_step$fitted.values, m_step$residuals)
abline(h=0, col="red")
```


### Uji statistik

Breusch-Pagan hypothesis test:

* H0: error menyebar konstan atau homoscedasticity
* H1: error menyebar TIDAK konstan atau heteroscedasticity

> Kondisi yang diharapkan: H0

```{r}
bptest(m_step)
```

Dari pengujian di atas, diketahui nilai p-value > 0.05. Sehingga gagal tolak H0, disimpulkan bahwa residual *m_step* sudah memenuhi asumsi homoskedastisitas.

## **No Multicollinearity**

Uji VIF (Variance Inflation Factor):
* nilai VIF > 10: terjadi multicollinearity pada model
* nilai VIF < 10: tidak terjadi multicollinearity pada model

```{r}
vif(m_step)
```

Dari nilai VIF di atas, dihasilkan nilai VIF <10 untuk keseluruhan variabel prediktor, sehingga asumsi no multicollinearity terpenuhi

Dari uji asumsi yang telah dilakukan, model *m_step* mememnuhi semua uji asumsi. Oleh karena itu model *m_step* merupakan model yang baik untuk digunakan,

# **Kesimpulan dan Saran**

```{r}
summary(m_step)$call
```

Dari model *m_step* yang telah dibuat, bisa dilihat variabel-variabel yang mempengaruhi Tingkat Kejahatan yang terjadi. Diharapkan nilai-nilai pada variabel prediktor tersebut diperbaiki, sehingga bisa menekan angka tingkat kejahatan yang terjadi.



